臺灣高雄地方法院交通事件裁定　　　 100年度交聲字第1563號
原處分機關　高雄市政府交通局
異　議　人　蘇家瑩
上列異議人即受處分人因違反道路交通管理處罰條例案件，對於
高雄市政府交通局民國100年06月21日所為之處分（原處分案號
：高市交裁字第裁32-BCA046850號）聲明異議，本院裁定如下：
    主  文
原處分撤銷。
蘇家瑩不罰。
    理  由
一、原處分意旨略以：異議人即受處分人蘇家瑩（下稱異議人）
    所有之車牌號碼YF6-395號重型機車於民國99年10月18日03
    時11分許，在高雄市○○○路、桂林街口，因「一、駕車行
    經有燈光號誌管制之交岔路口闖紅燈，二、機器腳踏車附座
    載人未依規定戴安全帽」經高雄市政府警察局交通警察大隊
    以固定式自動照相機拍照而逕行舉發，嗣由高雄市政府交通
    局（下稱原處分機關）依道路交通管理處罰條例第53條第1
    項、第31條第6項之規定，裁處罰鍰新臺幣（下同）3,200元
    並依同條例第63條第1項記違規點數3點等語。
二、異議意旨略以：異議人於99年10月18日上午8時許發現車牌
    失竊立即至派出所報案，於同日上午3時11分許，該車牌遭
    懸掛於他車在三多二路與桂林街口違規被舉發，請查明該違
    規行為非異議人所為，爰依法聲明異議，請求撤銷原處分等
    語。
三、按法院受理交通事件，準用刑事訴訟法之規定，道路交通管
    理處罰條例第89條前段定有明文。又犯罪事實應依證據認定
    之，無證據不得認定犯罪事實，並為刑事訴訟法第154條第2
    項所明定。而認定犯罪事實所憑之證據，雖不以直接證據為
    限，間接證據亦包括在內；然無論直接或間接證據，其為訴
    訟上之證明，須於通常一般之人均不致於有所懷疑，而得確
    信其為真實之程度者，始得據之為有罪之認定，倘其證明尚
    未達到此一程度，而有合理性懷疑之存在時，即應由法院諭
    知被告無罪之判決，復有最高法院76年台上字第4986號判例
    可資參照。從而，法院於審理行為人違反道路交通管理處罰
    條例案件時，如調查證據之結果不足使法院確信行為人有為
    原處分所指之事實，即應撤銷原處分而諭知不罰。
四、經查：
  1.本件車號YF6-395號重型機車於前開時、地遭舉發違反交通
    管理事件之前開違規事實，係由高雄市政府警察局交通警察
    大隊拍照採證照片後逕行舉發，有卷附舉發違反交通管理事
    件通知單1紙及彩色照片1紙在卷可考（本院卷第16頁參照）
    。
  2.然據異議人所稱之異議意旨，經本院依職權調閱本院99年度
    簡字第2366號刑事竊盜案件卷宗及異議人所提供之高雄縣政
    府警察局車輛尋獲電腦輸入單（本院卷第6頁），該案被告
    陳建忠於99年10月21日警詢、偵訊中曾自白：伊係於99年10
    月17日晚間10點左右，在店鳳街120號前，竊取車號YF6-395
    號機車之車牌1面並開始使用，直至同年月20日為警查獲止
    ，均未轉讓或供他人使用等語，並經本院以99年度簡字第
    2366號判處有期徒刑6月確定，有該判決附卷可參（本院卷
    第25、26頁），是該車號YF6-395號之車牌乃於99年10月17
    日晚間遭竊，並於同年月20日始為警查獲乙情，堪予認定。
    而本件舉發違規事實之時間既為99年10月18日03時11分許，
    則異議人辯稱其所有之機車車牌違規時間係在失竊當中，其
    非該違規駕駛之實際駕駛人等語，尚堪採信。
五、綜上所述，異議人之機車車牌於違規時既已失竊，且該違規
    情事非可歸責於異議人，此外復查無其他積極證據足資證明
    異議人有前揭違規行為，揆諸前開說明，自不得為異議人不
    利之認定。原處分機關未經詳查，遽依道路交通管理處罰條
    例第53條第1項、第31條第6項之相關內容，裁處異議人罰鍰
    3,200元之處分，即有未洽。異議人不服，聲明異議為有理
    由，應依法將原處分撤銷，另為異議人不罰之諭知，以資適
    法。
六、據上論斷，應依道路交通管理處罰條例第87條第2項、道路
    交通案件處理辦法第19條前段，裁定如主文。
中    華    民    國  100    年    9    月     21     日
                  交通法庭  法  官  徐彩芳
以上正本證明與原本無異。
如不服本裁定，應於收受送達後5 日內向本院提出抗告狀。
中    華    民    國   100    年    9     月    21    日
                            書記官  王楨珍